臺灣高等法院刑事裁定
109年度上重訴字第8號
上  訴  人  
即  被  告  HaLevi Meir,Oren Shlomo（以色列國姓名）
            即MAYER OREN SHLOMO（美國籍姓名）  
           （中文譯名孫武生）




選任辯護人  盧明軒律師
            陳育祺律師
            邱敏婷律師
上  訴  人  
即  被  告  BENT EWART ODANE




選任辯護人  江政俊律師
            李長彥律師
            林裕智律師
上列上訴人因殺人等案件，本院裁定如下：
    主  文
HaLevi Meir,Oren Shlomo 及BENT EWART ODANE之羈押期間，自
民國一○九年十一月二十七日起，均延長貳月。
    理  由
一、上訴人即被告HaLevi Meir,Oren Shlomo（下稱孫武生）、B
    ENT EWART ODANE（下稱BENT ）涉犯刑法第271 條第1 項殺
    人罪(及刑法第247 條第1 項損壞屍體罪），前經本院值日
    法官於民國109年2月27日訊問後，認被告2人犯罪嫌疑重大
    ，所犯為最輕本刑5 年以上有期徒刑之重罪，並有相當理由
    足認被告2人有逃亡之虞，非予羈押，顯難進行審判或執行
    ，有羈押之必要，依刑事訴訟法第101條第1項第3款規定，
    於當日裁定羈押，嗣經本院3度裁定各延長羈押2月，被告孫
    武生對本院第2次、第3次延長羈押裁定，先後提起抗告遭最
    高法院2度駁回確定，現羈押期間將於109年11月26日屆
　　滿，特先敘明。
二、羈押被告，偵查中不得逾2 月，審判中不得逾3 月，但有繼
    續羈押之必要者，得於期間未滿前，經法院依第101 條或第
    101 條之1 之規定訊問被告後，以裁定延長之；延長羈押期
    間，審判中每次不得逾2 月；刑事訴訟法第108 條第1 項、
    第5 項分別定有明文。因延長羈押係以保全證據、確保刑事
    程序進行或刑罰之執行為目的之強制處分。是刑事被告經法
    官訊問後，究竟有無刑事訴訟法第101 條第1 項各款或第10
    1 條之1 第1項各款規定之情形，及應否依同法第108 條規
    定予以延長羈押，由法院按訴訟進行之程度、卷證資料及
　　其他一切情事斟酌之。
三、被告孫武生於000年0月00日晚上與被害人RAMGAHAN SANJAY 
    RYAN（下稱RYAN）見面後，翌日晚間8時41分上網搜尋人體
    解剖圖（body anatomy diagram），此為被告孫武生所承認
    ，並有人體解剖圖翻拍照片在卷足憑（第27112號偵卷五第3
    85頁、第386頁）。因刺青僅在皮膚表面為之，被告孫武生
    亦供稱：「我有搜尋這些關鍵字，這是為了刺青，是為了讓
    客人看設計刺青的部位，我會讓客人看到身體前面、側面、
    後面，有不同的角度。」（第27113號偵卷七第91頁反面）
    ，是在實際刺青運作上，無需深入人體內部器官之必要，被
    告孫武生竟搜尋人體解剖圖，足見被告孫武生與支解人體有
    密切關連。
四、被告孫武生委請共同被告吳宣，於107 年8 月18日下午至臺
    北市○○區○○○路000 號瑞格華‧大海刀品店，購買安大略橘柄
    開山刀、CT1 黑柄開山刀、防護戰術手套、求生用鏈鋸及磨
    刀石等物品，共同被告吳宣於同日17時35分許，攜回被告孫
    武生所經營之刺青工作室，將之交給被告孫武生，業經共同
    被告吳宣指證明確，被告孫武生亦坦承其有出面央請吳宣購
    買安大略橘柄開山刀等物。而被告孫武生於同年月21日，以
    WICKR 傳達訊息囑咐共同被告HOBBIE JASON EUGENE （下稱
    JASON），於當日夜間攜帶汽油至新北市永和區河濱公園，
    經共同被告JASON證明在卷。又被告孫武生於同年月21日晚
    間，利用WICKR 邀約被害人RYAN，至永和河濱公園見面，再
    與被告BENT 於同日20時34分許，自臺北市○○區○○街000 號6
     樓之8 租屋處出發，一同騎乘UBIKE 前往永和河濱公園，
    有通訊軟體對話內容及道路監視錄影畫面可以為證，並經被
    告孫武生、被告BENT陳述在卷。嗣被告孫武生與RYAN在永和
    河濱公園見面後，質問RYAN是否有當警方之線民（You talk
    ing to the fucking cops），伺機自RYAN身後以鏈鋸勒住R
    YAN頸部，再由被告BENT接手握住鏈鋸勒住RYAN頸部，被告
    孫武生則自其所攜背包取出美工刀割開RYAN頸部氣管，復持
    開山刀砍殺RYAN頸部、頭部，致RYAN受有頭背部鈍性傷及頭
    頸部銳器傷、頭頸部多處深層銳器傷及血管斷離，導致出血
    性休克而死亡，迨RYAN死亡後，被告孫武生與被告BENT穿戴
    連身工作服、滑雪面罩及手套，分持開山刀支解RYAN之屍體
    ，將RYAN頭部、雙手手臂、雙手手掌、雙小腿、雙腳掌分別
    切下後，裝入準備之白色塑膠袋，RYAN之軀幹則自上方、下
    方分別套入粉紅色大型垃圾袋，連同RYAN之SAMSUNG 手機（
    門號0000000000號）、作案使用之鏈鋸、美工刀、開山刀等
    物，棄置於河濱公園旁之新店溪，再以JASON事先準備之汽
    油，點火燒燬相關證物，被告2人再騎乘UBIKE，於同年8月2
    2日凌晨1 時55分許返抵臺北市峨眉街被告孫武生租屋處，
    此情復經被告BENT指證不移，並有道路監視錄影面、現場照
    片、臺灣新北地方檢察署相驗筆錄、檢驗報告書、相驗屍體
    證明書、解剖筆錄、相驗照片、法務部法醫研究所解剖報告
    書暨鑑定報告書在卷可資參證。是被告孫武生涉嫌共同殺人
    分屍，觸犯刑法第271 條第1 項殺人罪
　　（及第247 條第1 項損壞屍體罪），嫌疑重大。
五、刑法第271條第1項殺人罪，為死刑、無期徒刑或10年以上有
    期徒刑之重罪，本件被害人RYAN屍體發現後第3天，被告孫
    武生於000 年0 月00日搭機前往菲律賓，嗣由我國透過外交
    途徑引渡回臺，經被告孫武生承認在卷，被告孫武生於000
    年0月00日偵查庭復稱：我把在臺灣用的手機丟掉了，「這
    樣菲律賓的警察就無法定我的位置」，其有意隱藏行蹤；被
    告孫武生並稱：「24號至27號我住在菲律賓的旅館，接下來
    我就去不同的旅館或者日租旅館居住，只要是能夠接受現金
    的。」、「我本來想要先回去以色列，跟駐以色列的臺灣辦
    事處自首，我家人已經在以色列幫我請律師，我是有想要『
    偷渡』回以色列，但我的以色列律師有其他的想法。」（第2
    7112號偵卷二第110頁），其滯菲期間，不敢投宿特定旅店
    ，僅居住以現金支付之日租旅店，顯示被告孫武生唯恐檢警
    查得其落腳地，一再變更居住地，有意隱匿行止；又被告孫
    武生10餘次上網查詢由菲律賓馬尼拉至泰國之距離為多少海
    浬，此有被告孫武生持用行動電話之瀏覽紀錄在卷可參（第
    27113號偵卷二第92頁），是被告孫武生顯然意圖自菲律賓
    偷渡至泰國，再轉往以色列，以規避我國檢警之查緝。共同
    被告BENT復指證：被告孫武生私下表示如臺灣警方掌握證據
    ，被告孫武生即不會返回臺灣等情。參以第一審依殺人罪，
    判處被告孫武生無期徒刑，因脫免刑責、不甘受罰為基本人
    性，如觸犯重罪，有長期入監服刑之風險，隨之常伴有逃亡
    、滅證之高度可能。綜上，被告孫武生觸犯重罪並有逃亡之
    高度蓋然性，自有繼續羈押之原因與必要。
六、另被告BENT於被告孫武生自RYAN身後以鏈鋸勒住RYAN之頸部
    ，質問RYAN是否為警方線民時，應被告孫武生要求，接手握
    住鏈鋸勒住RYAN頸部，在被告孫武生砍殺RYAN頸部、頭部，
    致RYAN身亡後，2人聯手支解RYAN屍體，再棄置於新店溪，
    毀跡滅證，業經被告BENT於原審坦承不諱，並有檢方相驗屍
    體證明書、解剖筆錄、相驗照片、現場照片、法務部法醫研
    究所解剖報告書暨鑑定報告書在卷足憑，是被告BENT涉犯故
    意殺人罪，嫌疑重大。而被告BENT於107年9月28日偵查庭陳
    稱：警方發現被害人屍體之後，我有跟OZ（被告孫武生）聯
    絡我想離開臺灣去沖繩，OZ跟我說先不要離開臺灣，OZ說這
    時候離開臺灣會很可疑，OZ就傳他生日邀請我去菲律賓民宿
    訂房紀錄給我，OZ跟我說9月底10月初再回來臺灣，看我從
    菲律賓去沖繩或其他地方都可以等語（第33797號偵卷一第1
    33頁），於107年10月23日在原審延長羈押庭表示：我居留
    證登記的地址，是被告孫武生提供的工作室地址，我並沒有
    居住在該處，新莊的地址則是補習班提供的宿舍等語（原審
    107年偵聲字第295號卷第41頁），因被告BENT為美國籍人士
    ，與我國之地緣關係薄弱，被告BENT就殺人部分，復經原審
    判處有期徒刑11年10月，衡以重罪常伴有逃亡之高度可能，
    若命被告BENT具保、責付或限制住居，仍不足以確保日後審
    判或執行程序之順利進行，被告BENT原羈押之原因及必要性
    依然存在。
七、本院於109年10月14日訊問被告2人後，以羈押之目的在保全
    刑事偵查、審判及執行之進行，衡酌國家刑事司法權之有效
    行使、社會秩序及公共利益、被告人身自由受限制之程度後
    ，認若採命被告2人具保、責付或限制住居等侵害較小之手
    段，均尚不足擔保後續審判及判決確定後刑罰執行程序之順
    利進行。是被告2人繼續羈押之原因依然存在，應自109年11
    月27日起，再延長羈押期間2月。　　
八、依刑事訴訟法第108條第1項、第5項，裁定如主文。
中　　華　　民　　國　　109 　年　 11 　　月　　16　　日
     　　　　　　 刑事第九庭    審判長法　官  潘翠雪
                                      法　官  陳俞婷
                                      法　官  曾德水
以上正本證明與原本無異。
如不服本裁定，應於收受送達後五日內向本院提出抗告狀。
                                      書記官  陳怡君
中　　華　　民　　國　　109 　年　　11　　月　　16　　日